---
title: "Analyses fictives sur des données ouvertes sur le nombre de cas de COVID-19 au Canada dont l'âge est connu"
author: "Samuel Guay"
date: "2020/11/1"
output:
  html_document: 
    code_folding: hide
    toc: yes
---

```{r setup, include=FALSE}
knitr::opts_chunk$set(echo = TRUE)
```


```{r packages, message=FALSE, warning=FALSE}
library(tidyverse)
```

## Charger les données

Le bloc de code suivant charge les données puis montre l'en-tête des données. 

```{r data, message=FALSE, warning=FALSE}
data <- read_csv(file = "data/processed/demo_isds.csv")
head(data)
```

## Exploration des données à l'aide d'un graphique

À titre de rappel, sur les 254 098 cas au total*, nous avons conservé seulement les 15 082 cas dont l'âge était mentionné dans les intervalles de 10 ans (par exemple, "10-19"). Ce graphique ne représente en aucun cas la réalité. Sa seule raison d'être est de pouvoir générer une image à sauvegarder pour le manuscript, également fictif.

```{r graph, message=FALSE, warning=FALSE}
(graph_age <- data %>%
   filter(age != "100-109") %>%
   ggplot(aes(x = age)) +
  geom_histogram(stat="count")) +
  ggthemes::theme_wsj()
ggsave("figures/figure_1.png", graph_age)
````


* Berry I, Soucy J-PR, Tuite A, Fisman D. Open access epidemiologic data and an interactive dashboard to monitor the COVID-19 outbreak in Canada. *CMAJ.* 2020 Apr 14;192(15):E420. doi: https://doi.org/10.1503/cmaj.75262